臺灣臺中地方法院刑事判決
110年度訴字第2026號
公  訴  人  臺灣臺中地方檢察署檢察官
被      告  王西禾


            彭有德



上列被告因傷害案件，經檢察官提起公訴（110年度偵字第7042
號），本院判決如下：
    主  文
王西禾犯恐嚇危害安全罪，處拘役肆拾日，如易科罰金，以新臺
幣壹仟元折算壹日。
彭有德被訴部分公訴不受理。
    事  實
一、王西禾與彭有德前有宿怨，王西禾於民國109年12月26日11
    時許，騎機車行經臺中市○○區○○路000號前，遇彭有德在該
    處卸貨，王西禾竟基於恐嚇危害安全及傷害之犯意，向彭有
    德恫稱：「要拿開山刀跟你輸贏」等語，並徒手毆打彭有德
    ，使彭有德心生畏懼，致生危害於安全，並受有輕微腦震盪
    、頭皮挫傷及疼痛、左側手肘挫傷及擦傷、左側膝部挫傷及
    擦傷之傷害。而彭有德受毆打後不甘示弱，亦基於傷害之犯
    意，回手毆打王西禾，致王西禾因而受有頭部外傷併左耳撕
    裂傷、右膝擦挫傷之傷害（2人涉犯傷害部分，均據撤回告
    訴）。嗣經彭有德之同居人陳靜子報警處理，而循線查悉上
    情。
二、案經彭有德、王西禾訴由臺中市政府警察局第四分局報告臺
    灣臺中地方檢察署檢察官偵查起訴。
    理  由
壹、被告王西禾恐嚇部分：
一、本判決以下所援引被告以外之人之供述證據，檢察官、被告
    王西禾於本院審理時均表示同意有證據能力（本院卷第82頁
    ），復於本院審理時逐項提示、調查後，均未於言詞辯論終
    結前聲明異議，本院審酌該等供述證據作成時外在情況及條
    件，核無違法取證或其他瑕疵，亦無證據力明顯過低之情形
    ，均有證據能力。又本判決以下所援引之非供述證據，均與
    本案犯罪事實具有關聯性，且無證據證明係公務員違背法定
    程序或經偽造、變造而取得，檢察官、被告復均未爭執其證
    據能力，再經本院於審理期日依法提示調查、辯論，本院審
    酌各該證據取得或作成時之一切情況及條件，並無違法、不
    當或不宜作為證據之情事，是該等非供述證據，依刑事訴訟
    法第158條之4規定反面解釋意旨，亦均具有證據能力。
二、認定犯罪事實所憑之證據及理由：
　　訊據被告王西禾固坦承有於上揭時、地與告訴人彭有德相遇
    並發生爭執，惟矢口否認有何恐嚇犯行，辯稱：我沒有出言
    恐嚇他等語。經查：
  ㈠按刑法第305條所謂致生危害於安全，係指受惡害之通知者，
    因其恐嚇而生安全上之危險與實害而言（最高法院26年度渝
    非字第15號判例意旨參照）。從而刑法第305條恐嚇罪之成
    立，固不以行為人真有加害之意為必要，而被害人是否心生
    畏懼，亦應本於社會客觀經驗法則以為判斷基準。另言語是
    否屬於「加惡害」之事，須該言語在一般人客觀上均認為係
    足以使人心生畏怖，始足當之。是以行為人之言語是否屬於
    惡害通知，須審酌其前後之全文、斯時所受之刺激，主客觀
    全盤情形為斷。　
　㈡被告於民國109年12月26日11時許，騎機車行經臺中市○○區○○
    路000號前，遇見告訴人並發生爭執乙節，業據被告所自承
    ，核與告訴人之指訴、證人陳靜子、彭偉程、彭寬和於警詢
    及偵查中之證述情節大致相符，並有員警職務報告1份、員
    警現場密錄器錄影畫面截圖11張、檢察官勘驗筆錄1份附卷
    可稽（偵卷第43、113至123、187頁），此部分事實首堪認
    定。　　
  ㈢被告於上揭時、地與遇見告訴人後，口出「要拿開山刀跟你
    輸贏」等語恐嚇告訴人之事實，業據告訴人於警詢、偵查及
    本院準備程序中指訴綦詳，核與證人即告訴人之同居人陳靜
    子於警詢時證稱：「我和丈夫彭有德從建國市場回到臺中市
    ○○區○○路000號卸貨，有位男子剛好騎車經過，他便下車對
    我老公挑釁（說我先生彭有德為何在外面傳說他欠別人錢為
    什麼到現在還沒錢的事情），並言語恐嚇說要拿刀砍殺他」
    等語（偵卷第95至97頁）；於偵查時證稱：「當天我跟彭有
    德從建國市場買東西回來要卸貨，王西禾騎乘機車過來看到
    我在卸貨，王西禾就下車問：彭有德為何要在朋友間講他壞
    話，王西禾就一直靠近彭有德一直挑釁，說要拿開山刀砍彭
    有德」等語（偵卷第181頁）均相符合，並無齟齬之處，而
    證人之證述始終一致，且無游移、矛盾或歧異之處，益徵上
    開證述確係基於親自見聞無疑。
　㈣又被告於95年間曾與告訴人因討債問題發生糾紛，經臺灣臺
    中地方檢察署檢察官以96年度偵字第4436號將被告及告訴人
    以傷害罪嫌、將告訴人以恐嚇罪嫌起訴等情，業據被告於警
    詢、偵查中供述及於本院審理中具狀表示明確，核與告訴人
    於警詢中之指證相符，並有被告提出之該案起訴書1份在卷
    可查（偵卷第89頁，本院卷第39至46頁），足見被告對於先
    前與告訴人間之宿怨仍積恨未消，則被告在偶遇告訴人後，
    一時氣憤，而以上開言語恐嚇告訴人，尚無悖於經驗法則，
    且與前揭證人證述及客觀情狀相符而堪採信。再者，被告口
    出上開言語，就其語句文義觀之，確實寓有加惡害於告訴人
    之生命、身體之意，則一般人立於告訴人所處地位於案發時
    、地聽聞及觀看此過程，確實足使人心生畏怖，且告訴人於
    本院審理時已敘明其恐懼之情（本院卷第53頁），揆諸前揭
    說明，即已符合恐嚇危害安全罪之構成要件。
　㈤綜上所述，足認被告確有於上開時、地以言語恐嚇告訴人無
    訛，被告上揭所辯，要難憑採。本件事證明確，被告上開犯
    行，洵堪認定，應依法論罪科刑。
三、論罪科刑：
  ㈠核被告所為，係犯刑法第305條之恐嚇危害安全罪。
  ㈡爰以行為人之責任為基礎，審酌被告僅因多年前與告訴人之
    宿怨，即率爾以上開言語恐嚇告訴人，使之心生畏懼，所為
    實非可取，且其犯後始終否認犯行，態度不佳。惟念告訴人
    已於本院審理中表示願意原諒其所為等語（本院卷第88頁）
    ，兼衡被告犯罪之動機、目的、手段，自述學歷為高中肄業
    之智識程度、已婚無小孩、目前無業、經濟情形普通之生活
    情況（本院卷第87頁）等一切情狀，量處如主文所示之刑，
    並諭知易科罰金之折算標準。
貳、被告王西禾、彭有德被訴傷害部分：
一、公訴意旨另以：被告即告訴人王西禾於如事實欄所示時、
    地，基於傷害之犯意，徒手毆打被告即告訴人彭有德，使彭
    有德受有輕微腦震盪、頭皮挫傷及疼痛、左側手肘挫傷及擦
    傷、左側膝部挫傷及擦傷之傷害。而彭有德受毆打後不甘示
    弱，亦基於傷害之犯意，回手毆打王西禾，致王西禾因而受
    有頭部外傷併左耳撕裂傷、右膝擦挫傷之傷害。因認被告王
    西禾、彭有德均涉犯刑法第277條第1項傷害罪嫌等語。
二、按告訴乃論之罪，告訴人於第一審辯論終結前，得撤回其告
    訴；又告訴經撤回者，法院應諭知不受理之判決，刑事訴訟
    法第238條第1項、第303條第3款分別定有明文。
三、依刑法第287條前段規定，刑法第277條第1項之傷害罪須告
    訴乃論，因被告即告訴人王西禾、彭有德於本案言詞辯論終
    結前，均已具狀撤回本件傷害告訴，有撤回告訴聲請狀2份
    在卷可查（本院卷第89、91頁），揆諸前開說明，就被告彭
    有德部分逕為諭知不受理之判決；至被告王西禾所涉傷害部
    分，原應諭知不受理，惟公訴意旨既認此部分犯行與前開論
    罪之恐嚇危害安全罪間，有吸收犯之實質上一罪關係，爰不
    另為不受理之諭知，併此敘明。
據上論斷，依刑事訴訟法第299條第1項前段、第303條第3款，刑
法第305條、第41條第1項前段，刑法施行法第1條之1第1項，判
決如主文。
本案經檢察官楊凱婷提起公訴，檢察官陳僑舫到庭執行職務。
中    華    民    國    111    年    2    月     15   日
                  刑事第九庭  審判長法  官  陳培維
                                    法  官  彭國能
                                    法  官  鄭永彬
以上正本證明與原本無異。
如不服本判決應於收受判決後20日內向本院提出上訴書狀，並應
敘述具體理由；其未敘述上訴理由者，應於上訴期間屆滿後20日
內向本院補提理由書（均須按他造當事人之人數附繕本）「切勿
逕送上級法院」。
中　　華　　民　　國　　111 　年　　2 　　月　　15　　日
                                    書記官  林奕珍
附錄本案論罪科刑法條：
刑法第305條
以加害生命、身體、自由、名譽、財產之事恐嚇他人，致生危害
於安全者，處2年以下有期徒刑、拘役或9千元以下罰金。